臺灣高等法院刑事判決
109年度上訴字第1604號
上  訴  人  臺灣宜蘭地方檢察署檢察官
上  訴  人  
即  被  告  李建輔


選任辯護人  吳光群律師
            王清白律師
上列上訴人因被告毒品危害防制條例案件，不服臺灣宜蘭地方法
院108年度訴字第48號，中華民國109年3月4日第一審判決（起訴
案號：臺灣宜蘭地方檢察署107年度偵字第5288號、107年度偵字
第5831號），提起上訴，本院判決如下：
    主  文
上訴駁回。
    事  實
一、李建輔明知甲基安非他命為毒品危害防制條例第2條第2項第
    2款所規定之第二級毒品，不得非法持有、販賣，竟意圖營
    利，仍於民國107年3月15日下午1時4分許，經鄧雅婷以其男
    友李重光所持用之0000000000號行動電話，撥打至李建輔所
    持用0000000000號行動電話，聯繫購買甲基安非他命事宜後
    ，李建輔即於同日下午1時30分許，在宜蘭縣礁溪鄉協天廟
    前，以新臺幣（下同）18,000元之價格，販賣甲基安非他命
    半兩予鄧雅婷（已於108年0月0日死亡）及李重光。
二、案經宜蘭縣政府警察局礁溪分局報告臺灣宜蘭地方檢察署檢
    察官偵查起訴。 
    理  由
壹、有罪部分（原判決附表編號1部分）：
一、證據能力：
  ㈠按被告以外之人於審判外之言詞或書面陳述，除法律有規定
    者外，不得作為證據；被告以外之人於檢察事務官、司法警
    察官或司法警察調查中所為之陳述，與審判中不符時，其先
    前之陳述具有較可信之特別情況，且為證明犯罪事實存否所
    必要者，得為證據，刑事訴訟法第159條第1項、第159條之2
    分別定有明文。依此規定，被告以外之人於檢察事務官、司
    法警察官或司法警察調查中所為之供述，原屬該等之人於審
    判外之言詞或書面陳述，於有前揭第159條之2或其他法律例
    外規定之情形，始得採為證據（最高法院96年度台上字第27
    16號判決意旨參照）。經查，證人李重光、鄧雅婷、慎先賢
    、黎麗文於警詢時之陳述，被告及其選任辯護人於本院準備
    程序時及審理中皆否認其證據能力，經核該等證言並無刑事
    訴訟法第159條之2之情形，亦不符合同法第159條之3、第15
    9條之5之規定，應無證據能力。
  ㈡本件當事人及辯護人對於本判決下列所引用之供述證據之證
    據能力，於本院行準備程序時均表示無意見而不予爭執，迄
    至言詞辯論終結前亦未再聲明異議，本院審酌上開證據資料
    製作時之情況，尚無違法不當及證明力明顯過低之瑕疵之情
    形，爰依前開規定，認均具有證據能力。又本院下列所引用
    之非供述證據（卷內之文書、物證）之證據能力部分，並無
    證據證明係公務員違背法定程序所取得，且當事人等於本院
    亦均未主張排除其證據能力，迄本院言詞辯論終結前均未表
    示異議，本院審酌前揭非供述證據並無顯不可信之情況與不
    得作為證據之情形，依刑事訴訟法第158條之4反面解釋及第
    159條之4之規定，應認均有證據能力。
二、認定犯罪事實所憑之證據及理由：
    訊據被告李建輔矢口否認有上開販賣第二級毒品犯行，辯稱
    ：伊有在賣一些藝品、古玩，（編號A-4-1、107年3月15日1
    2：25：57）之通訊監察譯文所稱「老二」就是藝品、古玩
    的代稱，「更新」是指有無新的，該通電話係李重光打來問
    伊有無新的藝品、古玩，伊說沒有，這通電話就是這樣，就
    沒有了。我的綽號不是「將軍」云云。經查：
　㈠證人鄧雅婷（於108年0月0日死亡，有其個人戶籍資料查詢結
    果可憑，原審卷第48頁）於偵查中證稱：「（認識李建輔？
    ）認識。」、「（提示107.3.15日12:17、12:25、13:04、1
    3:05通訊監察譯文）這是講與誰的對話？）這我用李重光的
    電話與李建輔的對話。最後一通是李重光與李建輔的對話。
    」、「（問 ：是否聯繫購買毒品？）是。」、「（該次交
    易有無成功 ？）有。」、「（交易情形？）通完電話後，
    我與李重光一起去礁溪協天廟與李建輔見面我下車向李建輔
    買18,000元安非他命一包。錢是李重光的。」等語（107年
    度偵字第5288號第164頁背面、165頁）。證人李重光於⒈偵
    查中具結後證稱：「（提示107.3.15日12:17、12:25、13:0
    4、13:05通訊監察譯文，這是誰與誰的對話？）是我和鄧雅
    婷分別與李建輔的對話。」、「（是否聯繫購買毒品？）是
    」、「（該次交易有無成功？）有。通完電話後約13:30，
    我、鄧雅婷和李建輔在協天廟見面，當天我開車，我拿錢給
    鄧雅婷叫她下車向李建輔買18,000元安非他命一包半兩，一
    手交錢一手交貨。」、「（當天何人出面交易？）兩台車在
    協天廟，我拿錢給鄧雅婷叫她去跟李建輔買毒品。」等語（
    107年度偵字第5288號第163-165頁）；⒉原審具結後證述：
    「（提示107年3月15日下午1時05分05秒通訊監察譯文，是
    否為你與李建輔的對話内容？）是。」、「（此通聯絡目的
    為何？）跟李建輔拿安非他命。」、「（你們後來有無碰面
    ？）有。」、「（你們約在協天廟何處碰面？）協天廟舊路
    門口旁。」、「（你當天有跟李建輔購買到安非他命嗎？）
    我載鄧雅婷，到協天廟的時候鄧雅婷下車的，鄧雅婷上來時
    有拿安非他命。」、「（提示證人李重光107年8月31日警詢
    筆錄）你於警詢時陳述，你在107年3月15日大約下午1時30
    分左右，在宜蘭礁溪鄉中山路1段關聖帝君廟以18,000元向
    李建輔購買第二級毒品安非他命半兩，當時你是駕駛自小客
    車與鄧雅婷一同前往，你的車子是停在廟對面車道上，車頭
    朝向頭城方向，李建輔駕駛你第一次指認之車子前來，你叫
    鄧雅婷下車將18,000元交給他，與李建輔交易毒品等語，你
    當時所述是否實在？）實在。」等語相符（原審卷第88-90
    頁），足認證人鄧雅婷、李重光確實有於上開時、地向被告
    購買第二級毒品甲基安非他命，始能就107年3月15日向購買
    過程為大致相符之證述。
  ㈡再者，經本院勘驗107年3月15日李重光、被告間監聽對話錄
    音，即107他949卷第74頁譯文A-2-1、A-2-2、A-2-3部分，
    勘驗結果如下：「⒈【107年3月15日中午12時17分14秒，被
    告所使用之門號0000000000，撥打至李重光使用之門號0000
    000000】李重光：喂，老二現在不行嗎？被告：一樣阿，就
    之前最早的那個，我…我有幫你留。李重光：是喔。被告：
    對。李重光：還沒更新喔。被告：還沒。李重光：還沒，好
    ，了解。⒉【107年3月15日下午1時4分26秒，李重光使用之
    門號0000000000，撥打至被告使用之門號0000000000】被告
    ：你說。鄧雅婷：方便嗎？想要…。被告：有，一樣，我過
    去再打給你。(李重光背景音：妳問他能不能來礁溪這邊)。
    鄧雅婷：他是問你能不能…。⒊【107年3月15日下午1時5分5
    秒李重光使用之門號0000000000，撥打至被告使用之門號00
    00000000】被告：喂，你說。李重光：喂，礁溪這邊你方便
    嗎？被告：可以。李重光：我在礁溪那邊等你。被告：都可
    以啊，看你。李重光：那個，我看，那我們在那個大間廟叫
    什麼廟？被告：哦哦。李重光：協天廟那邊。被告：我到了
    打給你。李重光：你差不多要多久到？被告：差不多20分鐘
    內。李重光：好，好。」核與107 他949 卷第74至76頁（同
    偵5288卷第152頁）譯文大致相符，有本院勘驗筆錄在卷可
    憑（本院卷2第246-247頁），並為被告所不爭執（本院卷2
    第255頁），亦與證人鄧雅婷、李重光2人前開證述內容相符
    。且由證人李重光與被告聯繫時，僅有提及「老二」，證人
    鄧雅婷僅說「想要…」，並無指明特定物品，亦與毒品交易
    時，無論係在通訊軟體、或通話中均常使用隱晦之字眼相符
    。而按被告與證人於審判外之通訊軟體對話紀錄，雖屬以陳
    述內容作為證據之供述證據，惟既為雙方所為之交談，即非
    僅具有單方陳述之性質，倘依其作成之外在環境與條件，尚
    屬隱蔽，並未受外力影響，而屬自然之發言，堪信並無推諉
    、卸責之危險性時，即與證人於審判中之單方陳述，有所不
    同。再販賣毒品為重罪，販毒者為規避遭監聽查緝，以電話
    或通訊軟體討論毒品交易之際，基於默契或共識，以暗語代
    之或僅相約見面；縱內容中未敘及交易細節，惟雙方亦足知
    悉而為交易合致，仍在事理之中。此種毒品交易之方式，如
    有得以佐證購毒者所述渠等對話內容之含意即係交易某種類
    毒品，能予保障所指證事實之真實性，即已充分。苟經購毒
    者證述該通話內容係雙方交易毒品之通訊經過，且與事實相
    符，則通訊軟體對話紀錄自非不可作為販賣毒品之補強證據
    （最高法院110年度台上字第4614號判決可資參照 ）。證人
    鄧雅婷於偵查中、證人李重光於偵查、原審證述內容，就其
    向被告購買甲基安非他命之聯絡方式、數量、價錢、時間、
    地點之重要情節均能詳細描述，且107年3月15日被告與證人
    間通話內僅有「喂，老二現在不行嗎？」、「一樣阿，就之
    前最早的那個，我…我有幫你留。」、「是喔」、「對。」
    、「還沒更新喔。」、「還沒」等語，其中僅提「老二」隱
    晦詞語，與實務上毒品交易為避免遭監聽查獲，而以暗語指
    涉之情相合。並參以證人李重光、鄧雅婷上開證述、監聽譯
    文及本院勘驗筆錄，足認證人係要購買第二級毒品甲基安非
    他命。至被告辯稱「老二」係指古玩、藝品，「更新」是指
    有無新的，該通電話係李重光打來問有無新的藝品、古玩云
    云，惟細繹上開通訊監察譯文內容，證人李重光詢問的是：
    「老二現在不行嗎？」被告回答「一樣阿，就之前最早的那
    個，我有幫妳留。」前後文觀之，證人李重光詢問之物，顯
    然是與被告交易過之物品，而如非為消耗性之物品，證人李
    重光何需反覆購買，足見被告辯稱證人李重光是詢問藝品、
    古玩云云，不足採信。
　㈢至證人李重光雖於原審中證稱與被告有金錢糾紛云云。惟證
    人於原審即證稱有向被告借款，並因拖欠借款，曾遭被告毆
    打，但並未因此而誣陷被告等語（原審卷第94頁），且證人
    鄧雅婷並未曾與被告結怨，亦與證人李重光就107年3月15日
    有以18,000元之價格向被告購買第二級毒品甲基安非他命半
    兩之過程為大致相符之證述，足徵證人李重光並未因與被告
    有金錢糾紛，而為不實之證述，況有前揭通訊監察譯文可佐
    ，業經本院認定如前。至證人李重光於本院審理時，始稱證
    人鄧雅婷與其交往時，同時復與被告交往，並指證人鄧雅婷
    向被告李建輔購買毒品，實際上均未支付任何對價，且聯繫
    購買毒品之事宜皆為證人鄧雅婷與被告聯繫云云，惟依前開
    通訊監察譯文顯示，多為證人李重光主動與被告聯繫毒品交
    易事宜，而證人鄧雅婷雖亦曾持用證人李重光之電話撥打給
    被告聯繫毒品交易，惟斯時亦可聽聞證人李重光在旁之聲音
    ，就此部分已與證人李重光所述向被告購買毒品交易之過程
    不符。且證人鄧雅婷已於偵查中證述由其下車以18,000元向
    被告購買毒品，金錢來源係證人李重光等情明確，參以證人
    李重光與被告認識多年，且自身販賣毒品部分，業已判決確
    定，證人鄧雅婷又已死亡，而無從傳喚，非無可能為維護被
    告始為有利被告之前開證述，且證人李重光亦證稱於原審並
    無證述過程遭原審審判長制止之情形，而證人李重光卻未於
    原審證述證人鄧雅婷可能未支付買毒品之金錢，益徵證人李
    重光此部分之證述並不實在，況此亦僅為證人李重光個人臆
    測之詞，不足為有利被告之認定。
  ㈣辯護人雖以證人鄧雅婷係因證人李重光要求其虛偽供出被告
    ，以幫助鄧雅婷、李重光獲得減刑之利益，而指鄧雅婷、李
    重光證述並不可信為辯。惟此為證人李重光所否認，且縱有
    李重光寫信予鄧雅婷勸鄧雅婷供出上游，此雖屬對證人鄧雅
    婷、李重光有減刑利益之事，然證人李重光既未對鄧雅婷施
    以任何強暴、脅迫之不正方法，亦未有何證據有要求鄧雅婷
    虛編事實，自難以此認定鄧雅婷、李重光出面指證被告，以
    獲得供出毒品來源之減刑利益，而否認鄧雅婷、李重光證述
    之可信。況按犯毒品危害防制條例販賣、轉讓、施用、持有
    毒品之罪，供出毒品來源，因而查獲其他正犯或共犯者，得
    依毒品危害防制條例規定減輕或免除其刑，於實務運作上，
    其供述毒品來源未能獲得減刑寬典者，每因僅知該人綽號、
    姓名不全、所具聯繫電話非本人申辦或未能掌握該人住居地
    區、行蹤等緣由所致，此為本院審判職務上已知之事實，是
    其圖藉供述毒品來源獲得減刑利益者，實應具體、核實供述
    其正犯、共犯，始得克盡其功，倘恣意杜撰虛構，稍經調查
    ，或經該被指認之人否認並提出相關反證，非僅徒勞，更將
    自陷罹於其他刑事責任之風險，反得不償失，自非得以供述
    人存有邀獲減刑寬典之動機，遽謂其陳述必然不實。況鄧雅
    婷、李重光除為大致相符之證述外，並有前開通訊監察譯文
    足為補強，尤以所指毒品來源為鄧雅婷、李重光相識多年之
    被告，鄧雅婷為被告之前女友，李重光更與被告自讀書時期
    即已認識，彼此間有一定情誼，復從監聽譯文內容觀之，彼
    此間亦無雙方有交惡之跡證，甚且無向李重光催討債務，衡
    情無誣指被告之可能。被告以鄧雅婷、李重光係為邀得減刑
    寬典，而為虛偽陳述云云，執為抗辯，尚乏所據。至辯護人
    另稱證人鄧雅婷、李重光均曾陳稱毒品來源為「李哲偉」，
    然證人李重光於107年5月9日警詢時所稱之毒品來源係「李
    哲偉」而非被告云云，然觀諸該次警詢之問答「（你最後一
    次施用毒品安非他命於何時、地？）107年5月8日大約14時-
    15時許，在宜蘭市自強新路住處」、「（你所施用之毒品來
    源為何？向何人購得？聯繫方法為何？年籍資料為何？）向
    一名叫李哲偉73年次之男子購得，住在三重。」（調卷106
    他1776卷4第583頁），足見警詢係詢問107年5月8日證人李
    重光施用毒品來源，顯非針對本案部分。且一般施用毒品者
    ，有數個藥頭亦屬常態，而證人李重光與被告又屬舊識，證
    人鄧雅婷為被告之前女友，基於彼此間情誼關係，而未在第
    一次供出被告即為毒品來源，亦未與常情有違，自不能以其
    等曾所供之毒品來源另有他人，即遽認其等於其後之證述不
    實。
　㈤另證人慎先賢、黎麗文固於本院審理中均證稱不認識被告，
    亦不知被告綽號為「將軍」等語（本院卷2第99頁至第103頁
    、第103-104頁），惟被告自陳：0000000000、0000000000
    門號均為其配偶楊曉萍所申請，其中0000000000為楊曉萍所
    使用，0000000000為其本人所使用等語（本院卷第255頁）
    。而經本院勘驗107年2月27日上午6時52分25秒證人李重光
    以所使用之門號0000000000，撥打至門號0000000000監聽對
    話錄音，即107他949卷第74頁譯文A-1部分，勘驗結果如下
    ：「楊曉萍：喂？李重光：喂？楊曉萍：喂？李重光：喂？
    楊曉萍：喂？李重光：這邊是將軍這邊嗎？楊曉萍：對，你
    等一下。李重光：我打LINE給他，他都沒接。被告：喂？李
    重光：喂。打給你你都沒接。被告：我沒…我沒聽到。李重
    光：老仔，我要找…找老大。被告：大的都沒有了。李重光
    ：是哦？被告：對。李重光：好好，了解。有本院勘驗筆錄
    在卷可憑（本院卷2第245-246頁），而被告亦陳稱A-1中，
    接聽行動電話0000000000號門號之女聲，即為其配偶楊曉萍
    ，接聽0000000000號門號之男聲則為被告本人，有本院審判
    筆錄在卷可佐（本院卷2第255-256頁），由從上開譯文內容
    以觀，當日證人李重光所要找之對象為「將軍」，參以楊曉
    萍及被告之對答，足見被告即為綽號「將軍」之男子，且為
    其配偶楊曉萍所知悉，是被告辯稱其並非綽號「將軍」之人
    ，顯係卸責之詞，不足採信。況證人慎先賢、黎麗文與本案
    毒品交易無任何關聯，自無從以之證人慎先賢、黎麗文於本
    院所為證述而為有利被告之認定。
　㈥按毒品危害防制條例所規定之販賣毒品罪，雖未明示「營利
    之意圖」為其犯罪構成要件，然「販賣」一語，在文義解釋
    上當然已寓含有買賤賣貴，而從中取利之意思存在。且從商
    業交易原理與一般社會觀念而言，販賣行為在通常情形下，
    仍係以謀取利益為其活動之主要誘因與目的。被告雖矢口否
    認有販賣第二級毒品甲基安非他命之情事，致無從得知其購
    入甲基安非他命之確實價格及是否確有買低賣高營利情事，
    惟販賣甲基安非他命係屬違法行為，非可公然為之，販賣者
    販入後可任意分裝增減其分量再行出售，而每次交易之價格
    、數量，亦隨時依交易對象、當時行情而變動，縱或出售之
    價格較低，亦非當然無營利意圖，即使為相同價格，因份量
    較少亦能從中獲利，除經坦承犯行並能供明販入、賣出確實
    價量外，委難查得實情，如被告自始否認到底，既無法追得
    上手，更難查悉有無從中獲利，是除非別有事證，足認係按
    同一價量委買或轉售，確未牟利外，尚難據此即認販賣之證
    據有所未足，否則將造成知過坦承者難辭重典，飾詞否認者
    反得僥倖，而失情理之平。且按一般民眾均知政府一向對毒
    品之查禁森嚴，且重罰不予寬貸，衡情倘非有利可圖，絕無
    平白甘冒被嚴查重罰高度風險之理，從而，舉凡其有償交易
    ，除足反證其確係另基於某種非營利本意之關係外，通常尚
    難因無法查悉其販入價格，作為是否高價賣出之比較，諉無
    營利之意思阻卻販賣犯行之追訴。查，被告向鄧雅婷、李重
    光收受18,000元，業詳上述，足見被告確實收受前開款項，
    且被告與購毒者李重光、鄧雅婷分別為朋友關係、前女友關
    係，於聯繫後即甘冒被查獲可能會被判處重刑之風險，前往
    指定地點進行交易，衡情此舉當係有利可圖，益證被告前揭
    所為確實有營利意圖無誤。　
　㈦綜上，被告李建輔有為本件販賣第二級毒品犯行，堪以認定
    。
三、論罪：
  ㈠新舊法比較：　
　　按甲基安非他命係毒品危害防制條例第2條第2項第2款列管
    之第二級毒品，不得販賣、持有，販賣上開毒品者，毒品危
    害防制條例第4條第2項並有處罰明文。而被告本件行為後，
    上開處罰規定於109年1月15日經總統公布修正，將法定刑自
    「無期徒刑或7年以上有期徒刑，得併科1千萬元以下罰金」
    ，提高為「無期徒刑或10年以上有期徒刑，得併科1千5百萬
    元以下罰金」，並自109年7月15日施行，經比較後，以修正
    前之舊法規定，對被告較為有利，依刑法第2條第1項規定，
    對於被告本案犯行，應適用舊法規定處斷。
　㈡核被告所為，係犯修正前毒品危害防制條例第4條第2項販賣
    第二級毒品罪。本件原審判決時為109年3月4日，毒品危害
    防制條例第4條規定已修正公布，但尚未生效，是原判決雖
    未為新舊法之比較適用，惟其結果並不影響法規之適用及論
    罪科刑之結果，爰由本院予以補充敘明即可。
四、上訴駁回之理由
　　原審認被告有如事實欄所載之販賣第二級毒品甲基安非他命
    之罪，事證明確予以論處，並審酌被告知悉甲基安非他命係
    第二級毒品，影響社會治安甚鉅，竟仍予販賣他人施用，助
    長毒品氾濫，違反國家禁令，惟念及該次販賣之毒品數量及
    價格尚非至鉅，犯後否認犯行，兼衡渠等之犯罪動機、目的
    、素行、販賣之毒品數量及金額、暨被告之智識程度（被告
    李建輔自陳國中畢業）、生活狀況（被告李建輔自陳從事房
    仲工作，目前與母親、妻子、兒子及女兒同住）等一切情狀
    ，量處有期徒刑7年2月，並就扣案物品、未扣案犯罪所得部
    分，說明依法宣告沒收，經核原判決認事用法俱無違誤，量
    刑亦稱妥適，被告提起本件上訴，猶飾詞否認犯罪，其所辯
    均不可採，是被告本件上訴核無理由，應予駁回。
貳、無罪部分（原判決附表編號2部分）：
一、公訴意旨另以：被告明知甲基安非他命為毒品危害防制條例
    第2條第2項第2款所規定之第二級毒品，不得非法持有、販
    賣、施用，仍基於販賣第二級毒品之犯意，先由鄭文忠匯款
    9,000元予李重光，李重光另加入其9,000元，共計18,000元
    後，於107年1月27日凌晨1時30分許，在宜蘭縣宜蘭市力新
    路附近，向被告以18,000元之價格購買甲基安非他命半兩，
    因認被告李建輔涉犯毒品危害防制條例第4條第2項販賣第二
    級毒品等語。
二、按犯罪事實應依證據認定之，無證據不得認定犯罪事實；不
    能證明被告犯罪者，應諭知無罪之判決，刑事訴訟法第154
    條第2項、第301條第1項分別定有明文。又按認定犯罪事實
    應依證據，為刑事訴訟法所明定，故被告否認犯罪事實所持
    之辯解，縱屬不能成立，仍非有積極證據足以證明其犯罪行
    為，不能遽為有罪之認定；如未能發現相當證據，或證據不
    足以證明，自不能以推測或擬制之方法，以為裁判基礎；認
    定犯罪事實所憑之證據，無論為直接證據或間接證據，其為
    訴訟上之證明，須於通常一般之人均不致於有所懷疑，而得
    確信其為真實之程度者，始得據之為有罪之認定（最高法院
    30年上字第1831號、40年台上字第86號、76年台上字第4986
    號判例要旨參照）。又施用毒品者所稱其向某人買受毒品之
    指證，不得作為有罪判決之唯一證據，仍須調查其他必要之
    證據，以察其是否與事實相符。良以毒品買受者之指證，依
    毒品危害防制條例第17條第1項規定供出毒品來源，因而查
    獲其他正犯或共犯者，減輕或免除其刑。其憑信性於通常一
    般人已有所懷疑，縱自形式上觀察，並無瑕疵，其真實性仍
    有待其他必要證據加以補強。而所謂必要之補強證據，固不
    以證明販賣毒品犯罪構成要件之全部事實為必要，但以與施
    用毒品者之指證具有相當之關聯性，經與施用毒品者之指證
    綜合判斷，已達於通常一般人均不致有所懷疑而得確信者，
    始足當之（最高法院108年台上字第1253號、第1829號判決
    要旨參照）。
三、訊據被告李建輔堅詞否認有何販賣第二級毒品犯行。本件公
    訴人認被告李建輔涉犯附表編號2之販賣第二級毒品罪嫌，
    無非以證人鄧雅婷、李重光、鄭文忠之證述、通訊監察譯文
    、通訊監察書等為主要論據。
四、經查：
  ㈠證人李重光雖於偵查中及原審、本院審理中均證述：107年1
    月27日有與鄭文忠合資向李建輔購買安非他命等語，及證人
    鄧雅婷亦於偵查中證述：李重光、鄭文忠二人合資，各9000
    元，鄭文忠轉帳給李重光，之後在宜蘭市交易等語。然編號
    A-6、A-6-1、A-6-2通訊監察譯文（107年度偵字第5288號卷
    第32、33頁），僅為證人李重光與鄭文忠間之對話，並無被
    告之參與，更無法作為被告確實有交付甲基安非他命與李重
    光之佐證，此外又無其他補強證據足資佐證，參諸前揭最高
    法院判決要旨，此部分自應為被告李建輔無罪之諭知。
　㈡檢察官上訴意旨略以：
　　證人李重光於偵查中與審理時均證稱：107年1月27日是鄭文
    忠要跟伊合資買毒品，鄭文忠先轉帳給伊，伊領出來後再拿
    自己的9,000元，湊18,000元，打給被告，和被告在他宜蘭
    市住家附近見面，伊向被告買18,000元安非他命1包，一手
    交錢一手交貨，之後再拿去跟鄭文忠平分等語。且證人鄧雅
    婷於偵查中亦證稱：107年1月27日通訊監察譯文是伊、李重
    光分別與鄭文忠的對話，是聯絡購買毒品。李重光、鄭文忠
    二人合資，各9,000元，鄭文忠轉帳給李重光，之後伊替李
    重光打電話給被告，約在他家附近交易，地點是宜蘭市，當
    天是李重光開車，伊也有去。伊等買好毒品才去找鄭文忠等
    語。互核證人李重光、鄧雅婷前開所述，均相一致，且通訊
    監察譯文中鄭文忠確實有提到不過我9,000而已，證人李重
    光亦提到還是你轉給我，我直接領就不用跑去你那邊等語。
    是以，依前開調查所得之各項直接、間接證據，本於推理作
    用而為綜合判斷，已達於一般人均可得確信被告有原審判決
    書附表編號2部分之販賣甲基安非他命犯行之程度，而無合
    理之懷疑存在。原審僅將卷內各項證據，予以割裂觀察而單
    獨評價，且未斟酌證人鄧雅婷於偵查中之證述，即遽行判決
    被告此部分無罪，顯不合於經驗法則與論理法則等語。惟查
    ，如有罪部分所述，證人李重光、鄧雅婷2人之證詞，有與
    販賣毒品構成要件事實之通訊監察譯文等證據足供補強，而
    在認定107年1月27日無罪部分，既無通訊監察譯文，且證人
    鄭文忠於107年5月9日第一次警詢，及同日檢察官偵訊時具
    結後均證稱107年1月27日其與證人李重光係合資購買第一級
    毒品海洛因，其所匯款給李重光9,000元，就是用以購買第
    一級毒品海洛因的錢等語明確（調卷106他字1776號卷3第43
    5頁背面-436頁、第471、472頁），經檢察官多次詢問仍稱
    「（確定李重光幫你購買的是海洛因？）確定是海洛因，因
    為安非他命都是我們一起出資購買的，李重光專門幫我跑一
    趟去買海洛因，李重光沒有在施用海洛因。」等語，雖其後
    改稱「我現在忘記當時請李重光買的是海洛因還是安非他命
    」等語，惟此係在檢察官多次詢問下之結果，是就此部分既
    無相關通訊監察譯文可佐，證人鄭文忠之證述亦非無瑕疵，
    則107年1月27日部分欠缺充分之補強證據佐證證人李重光、
    鄧雅婷證詞之真實性，與前述有罪部分，兩者在證據評價上
    不能相提並論，檢察官上訴意旨所指並無足採。
五、綜上所述，本件依據檢察官所舉事證，並經法院調查所得事
    證，經綜合評價後，認未達於通常一般人均不致有所懷疑，
    而得確信被告確有公訴意旨所指販賣第二級毒品之程度，亦
    無法說服法院產生被告確有構成此部分犯罪事實之存在之心
    證。此外，復查無其他積極證據足資證明被告有公訴意旨所
    指訴之罪，揆諸前揭法條及判決意旨，被告此部分被訴之罪
    尚屬不能證明，原審為被告此部分無罪判決，並無不當。檢
    察官上訴，並未提出新證據，猶執陳詞，指摘原審之無罪判
    決不當，核無理由，應予駁回。
據上論斷，應依刑事訴訟法第368條，判決如主文。
本案經檢察官陳怡龍提起公訴，經檢察官張學翰提起上訴，檢察
官曾鳳鈴到庭執行職務。
中　　華　　民　　國　　111 　年　　1 　　月　　12　　日
                  刑事第七庭    審判長法  官  孫惠琳  
                                      法  官  張育彰  
                                      法  官  王惟琪
以上正本證明與原本無異。
如不服本判決，應於收受送達後20日內向本院提出上訴書狀，惟
檢察官就無罪部分須受刑事妥速審判法第9條限制。其未敘述上
訴之理由者，並得於提起上訴後20日內向本院補提理由書(均須
按他造當事人之人數附繕本)「切勿逕送上級法院」。
刑事妥速審判法第9條
除前條情形外，第二審法院維持第一審所為無罪判決，提起上訴
之理由，以下列事項為限：
一、判決所適用之法令牴觸憲法。
二、判決違背司法院解釋。
三、判決違背判例。
刑事訴訟法第 377 條至第 379 條、第 393 條第 1 款之規定，
於前項案件之審理，不適用之。
                                    書記官  陳怡君
中　　華　　民　　國　　111 　年　　1 　　月　　14　　日
附錄本案論罪科刑法條：
修正前毒品危害防制條例第4條第2項
製造、運輸、販賣第二級毒品者，處無期徒刑或七年以上有期徒
刑，得併科新臺幣一千萬元以下罰金。